臺灣臺中地方法院小額民事判決
111年度勞小字第85號
原      告  陳鉦元  

被      告  漢翔航空工業股份有限公司

法定代理人  胡開宏  
訴訟代理人  陳亮宏  
            鄭皓倫  
上列當事人間請求損害賠償事件，本院於民國111年10月19日言
詞辯論終結，判決如下：
    主      文
原告之訴及假執行之聲請均駁回。
訴訟費用新臺幣1,000元由原告負擔。 
    事實及理由
一、原告主張：
　㈠原告自民國102年8月19日起受僱任職於被告，嗣原告於109年
    1月3日至同年2月26日之該段期間為育嬰留職停薪（下稱前
    開育嬰留職期間），原告並自109年2月27日起返回被告處工
    作迄今。被告對原告之績效考核、晉級、獎金發放皆明訂於
    工作規範內，原告於109年度除前開育嬰留職期間外，其餘
    期間均完整服務於被告，前開育嬰留職期間自仍為在職期間
    。詎被告以原告於前開育嬰留職期間係屬離職，並依被告訂
    頒之「從業人員年度考核及另予考核實施要點」（下稱系爭
    實施要點），以原告109年度（即1月1日至12月31日）之工
    作期間未全年完整任職，但任職達6個月以上為由而對原告
    之109年度考績另予考核，不給予原告晉級調薪（即自110年
    1月起）及全勤獎金（下稱系爭109年度考核）。惟依性別工
    作平等法（下稱性平法）第21條第2項規定，被告就前開育
    嬰留職期間不得視為原告缺勤，故被告所為不利於原告之系
    爭109年度考核，已違反性平法第21條第2項規定，致原告受
    有原本依109年度考核所得領取109年度年終獎金新臺幣（下
    同）10,869元之損害，及受有原本依109年度考核（即自110
    年起應晉級及調高薪資）所得領取迄至110年5月止之本薪合
    計27,042元損害、迄至110年5月止之全勤獎金合計889元損
    害，合計為38,800元（10,869＋27,042＋889＝38,800），依性
    平法第26條之規定，被告自應賠償原告前開38,800元。嗣經
    原告屢次向被告請求，未獲被告置理。
　㈡原告以被告之系爭109年度考核係違反性平法第21條第2項規
    定為由，向臺中市政府性別工作平等會申訴後，該會審議結
    果雖決議不成立，並於111年2月18日作成審定書（下稱前開
    審定書），惟原告已向勞動部提起訴願，勞動部目前尚未作
    成訴願決定。
　㈢綜上，原告依性平法第26條之法律關係，提起本件訴訟，請
    求被告賠償原告38,800元及其法定遲延利息。並聲明：⒈被
    告應給付原告38,800元，及自起訴狀繕本送達被告翌日起至
    清償日止，按年息百分之五計算之利息；⒉願供擔保，請准
    宣告假執行。
二、被告抗辯：
　㈠被告於辦理新進人員訓練時，均有說明系爭實施要點及作法
    ，並無差別對待之情事，原告對於系爭實施要點亦知之甚明
    ，且被告於原告之前開育嬰留職期間，原告在被告處之勞健
    保並未停止，被告並無要求原告自被告處離職之情事。且被
    告係依系爭實施要點，參酌原告於109年度之勞務提供程度
    差異為考核判斷標準，並無因原告申請育嬰留職停薪而有差
    別待遇，故被告對原告所為之系爭109年度考核，自未違反
    性平法第21條第2項之規定，且此部分經臺中市政府性別工
    作平等會審議結果，亦為相同之認定。準此，原告以被告之
    系爭109年度考核違反性平法第21條第2項規定為由，據此主
    張被告應依性平法第26條對原告負損害賠償責任，自屬無據
    。是原告對被告之本件請求，為無理由。
　㈡並聲明：⒈駁回原告之訴及其假執行之聲請；⒉如受不利益判
    決，願供擔保請准宣告免為假執行。　
三、法院之判斷：
  ㈠查原告自102年8月19日起受僱任職於被告，嗣原告於109年1
    月3日至同年2月26日之該段期間為育嬰留職停薪（即前開育
    嬰留職期間），原告並自109年2月27日起返回被告處工作迄
    今乙節，有被告之商工登記公示資料、原告之勞保投保資料
    、被告人力資源管理系統之原告人事資料、原告之「留職停
    薪離職申請表」、被告之留職停薪名冊、原告之復職令（生
    效日期為109年2月27日）等件在卷可按（見本院卷第103至1
    05、234、235、339至345、363頁），且為兩造所共認，堪
    認屬實。
  ㈡受僱者依前7條（即性平法第14條至第20條）之規定為請求時
    ，雇主不得拒絕；受僱者為前項之請求時，雇主不得視為缺
    勤而影響其全勤獎金、考績或為其他不利之處分。受僱者或
    求職者因第7條至第11條或第21條之情事，受有損害者，雇
    主應負賠償責任。性平法第21條第1項、第2項、第26條分別
    定有明文。本件原告主張被告對原告之系爭109年度考核，
    乃違反性平法第21條第2項規定，致原告受有前開38,800元
    之損害。係違反性平法第21條第2項規定。為被告所否認，
    並以前揭情詞置辯。經查：
  ⒈參諸性平法第18條規定：「子女未滿一歲須受僱者親自哺乳
    者，除規定之休息時間外，雇主應每日另給哺乳時間二次，
    每次以三十分鐘為度；前項哺乳時間，視為工作時間」等語
    ，足見該條特別明文規定「前項哺乳時間，視為工作時間」
    ，而依性平法關於其他假別之規定，例如：第14條為生理假
    ，其規定薪資減半發給；第15條為產檢假、產假及陪產假，
    其規定產假期間及經醫師診斷須安胎休養者，薪資之計算依
    相關法令之規定，產檢假及陪產假期間薪資照給；第16條為
    受僱者任職滿6個月後得於每一子女滿3歲前申請育嬰留職停
    薪，其津貼之發放另以法律定之，育嬰留職停薪實施辦法由
    中央主管機關定之；第17條為受僱者於育嬰留職停薪期滿後
    向雇主申請復職；第18條為哺乳時間，其規定第1項哺乳時
    間視為工作時間；第19條為受僱者為撫育未滿3歲之子女得
    向雇用30人以上之雇主請求減少或調整工作時間，其減少之
    工作時間，不得請求報酬；第20條為家庭照顧假，其請假日
    數併入事假計算，其薪資之計算依各該事假規定辦理。前開
    第14條至第20條規定之各種假別，其請假期間之薪資應否全
    額發給、減半發給、不予發給或依相關法令規定辦理，不僅
    各有不同之規定，且第16條育嬰留職停薪並未有如第18條「
    視為工作時間」之規定，依體系解釋及「明示其一，排除其
    他」之法理，並佐以第17條規定之受僱者於育嬰留職停薪期
    滿後向雇主申請復職等情以觀，顯見育嬰留職停薪期間即非
    當然得視為工作時間或在勤。基此，性平法第21條第2項所
    謂「不得視為缺勤」並非可一律解為「視為在勤」。況且，
    除勞雇雙方另有約定外，勞工育嬰留職停薪期間乃不計入工
    作年資計算，此觀勞動部依性平法第16條第5項規定訂定發
    布之育嬰留職停薪實施辦法第4條之規定即明，益見勞工於
    不計入工作年資之育嬰留職期間，自無出缺勤可言，與勞工
    在勤狀態中有所謂出缺勤概念尚屬不同。換言之，受僱者於
    育嬰留職停薪期間，因無出勤義務，事業單位若依其相關規
    定，按受僱者出勤狀況辦理考核事宜自無不可。準此，原告
    以被告就前開育嬰留職期間不得視為原告缺勤為由，據此主
    張被告對原告之系爭109年度考核乃違反性平法第21條第2項
    規定，已屬無據，無從為有利原告之認定。
  ⒉綜參前揭卷附之原告勞保投保資料【即前開育嬰留職期間，
    原告之勞保投保單位仍為被告（載明異動情形為「育嬰繳納
    」），被告未曾將原告之勞保退保】、被告人力資源管理系
    統之原告人事資料、原告之「留職停薪離職申請表」、被告
    之留職停薪名冊、原告之復職令，顯見被告係依性平法第16
    條、第17條之規定辦理原告之育嬰留職停薪及嗣後之復職，
    自無違反性平法第21條第2項規定之情事，甚為明確。是本
    件原告主張被告對原告之系爭109年度考核，乃違反性平法
    第21條第2項規定，被告應依性平法第26條規定賠償原告前
    開38,800元，為無理由，無從憑採。
　⒊又法院及主管機關對差別待遇事實之認定，應審酌性別工作
    平等會所為之調查報告、評議或處分。為性平法第35條所明
    定。本件原告以被告依系爭實施要點對其所為之系爭109年
    度考核，乃違反性平法第21條第2項規定為由，向臺中市政
    府性別工作平等會申訴後，經該會審議結果認為：被告係依
    系爭實施要點，以原告服務（在職）期間工作表現進行考核
    ，非僅因原告申請育嬰留職停薪而有差別待遇，被告並未違
    反性平法第21條第2項規定，該會審議決議不成立等情，有
    系爭實施要點及臺中市政府111年2月18日府授勞動字第1100
    227530號函附前開審定書在卷可按（見原證5、原證1），益
    見原告以被告對原告之系爭109年度考核違反性平法第21條
    第2項規定為由，據此依性平法第26條規定對被告之本件請
    求，為屬無據，不應准許。
  ㈢綜上所述，原告依性平法第26條之法律關係，請求被告給付
    原告38,800元，及自起訴狀繕本送達被告翌日起至清償日止
    ，按年息百分之五計算之利息，為無理由，應予駁回。又原
    告之訴既經駁回，其假執行之聲請亦失其宣告之依據，應併
    予駁回。
四、本件事證已臻明確，兩造其餘攻擊防禦方法，核與判決結果
    不生影響，自無庸逐一論述，附此敘明。
五、本件訴訟費用額確定為1,000元（即第一審裁判費），依民 
    事訴訟法第436條之19、第78條，由原告負擔之。　
中　　華　　民　　國　　111 　年　　11 　　月　16　　日
                    勞動法庭  法  官  何世全
以上正本係照原本作成。
如不服本判決，應於送達後20日內，以判決違背法令為理由，向
本院提出上訴狀並表明上訴理由（上訴理由應表明一、原判決所
違背之法令及其具體內容；二、依訴訟資料可認為原判決有違背
法令之具體事實），如於本判決宣示後送達前提起上訴者，應於
判決送達後20日內補提上訴理由書（須附繕本）。如委任律師提
起上訴者，應一併繳納上訴審裁判費。
中　　華　　民　　國　　111 　年　　12　　月　　19　　日
                              書記官  顏伶純